【裁判字號】    98,訴,1371
【裁判日期】    980527
【裁判案由】    毒品危害防制條例
【裁判全文】
臺灣板橋地方法院刑事判決              98年度訴字第1371號
公  訴  人  臺灣板橋地方法院檢察署檢察官
被      告  甲○○
                    （另案於臺灣臺北監獄臺北分監執行中）
上列被告因違反毒品危害防制條例案件，經檢察官提起公訴（98
年度毒偵字第1853號），被告於本院準備程序中就被訴事實為有
罪之陳述，經詢問當事人意見，合議庭裁定由受命法官依簡式審
判程序獨任審理，本院判決如下：
    主  文
甲○○施用第一級毒品，累犯，處有期徒刑拾月。扣案海洛因殘
渣袋只（毒品量微無法析離秤重）沒收銷燬之。
    事  實
一、甲○○曾於民國91年間因施用毒品案件，經本院裁定送觀察
    、勒戒後，認無繼續施用毒品之傾向，於91年10月21日執行
    完畢釋放。又於94年間因施用毒品案件，經本院以94年度易
    字第915 號判處有期徒刑5 月確定。另於95年間因施用毒品
    、持有毒品及詐欺等案件，經本院分別以95年度訴字第1412
    號、95年度簡字第5160號、95年度簡字第4315號判處有期徒
    刑7 月、4 月及3 月確定，上開3 罪嗣經本院以96年度聲減
    字第3621號裁定減刑及定應執行刑為有期徒刑6 月確定，與
    前開有期徒刑5 月部分接續執行後，於96年7 月23日執行完
    畢出監。再於96年間因施用毒品案件，經本院以96年度簡字
    第6706號判處有期徒刑4 月確定，於97年7 月4 日執行完畢
    ，翌日出監。詎仍不知悔改，復基於施用第一級毒品海洛因
    之犯意，於98年2 月26日17、18時許，在其位於臺北縣新莊
    市○○○路24巷9 號4 樓4A房之居所內，以摻於香菸中吸食
    之方式，施用第一級毒品海洛因1 次。嗣於98年2 月27日0
    時5 分許，在臺北縣板橋市○○路○ 段128 號前因另案通緝
    為警逮捕，經其同意後至其上開居所搜索，扣得其所有之海
    洛因殘渣袋3 只（毒品量微無法析離秤重）而查獲。
二、案經臺北縣政府警察局板橋分局報請臺灣板橋地方法院檢察
    署檢察官偵查起訴。
    理  由
一、按本件被告甲○○所犯係死刑、無期徒刑、最輕本刑為3 年
    以上有期徒刑以外之罪，其於準備程序就前揭被訴事實為有
    罪之陳述，經受命法官告知簡式審判程序之旨，並聽取其與
    公訴人之意見後，本院認無不得或不宜改依簡式審判程序進
    行之情形，爰依刑事訴訟法第273 條之1 第1 項規定，裁定
    本件由受命法官獨任進行簡式審判程序，合先敘明。
二、上揭事實，業據被告於偵訊及本院審理時坦承不諱，復有海
    洛因殘渣袋3 只（毒品量微無法析離秤重）扣案可稽，且被
    告為警查獲後所採集之尿液，經送請台灣檢驗科技股份有限
    公司檢驗之結果，呈嗎啡之陽性反應，有該公司98年3 月11
    日編號UL/2009/20659 號濫用藥物檢驗報告、臺北縣政府警
    察局板橋分局信義派出所偵辦毒品案件被移送人姓名及代碼
    對照表各1 份在卷可憑，足認被告之自白與事實相符，本件
    事證明確，被告犯行洵堪認定。
三、按海洛因為毒品危害防制條例第2 條第2 項第1 款所稱之第
    一級毒品，不得施用、持有。次按，犯毒品危害防制條例第
    10條施用第一級、第二級毒品之罪者，檢察官應聲請法院裁
    定，令被告入勒戒處所觀察、勒戒，經觀察、勒戒後，檢察
    官依據勒戒處所之陳報，認受觀察、勒戒人無繼續施用毒品
    傾向者，應即釋放，並為不起訴之處分；認受觀察、勒戒人
    有繼續施用毒品之傾向者，檢察官應聲請法院裁定令入戒治
    處所強制戒治，其期間為6 個月以上，至無繼續強制戒治之
    必要為止，但最長不得逾1 年，強制戒治期滿，應即釋放，
    由檢察官為不起訴之處分。觀察、勒戒或強制戒治執行完畢
    釋放後，5 年內再犯第10條之罪者，應依一般刑事訴訟程序
    予以起訴論罪科刑，此觀諸毒品危害防制條例第20條第1 項
    、第2 項、第23條第1 項、第2 項規定自明。而被告若於5
    年內已再犯，經依法追訴處罰，縱其第3 次（或第3 次以上
    ）再度施用毒品之時間，在初犯經觀察、勒戒或強制戒治執
    行完畢釋放5 年以後，已不合於「5 年後再犯」之規定，且
    因已於「5 年內再犯」，顯見其再犯率甚高，原實施觀察、
    勒戒或強制戒治，已無法收其實效，即應依該條例第10條處
    罰（最高法院95年5 月9 日95年度第7 次刑事庭會議決議可
    資參照）。被告既有如犯罪事實欄所示觀察、勒戒及論罪科
    刑之前科，有臺灣高等法院被告前案紀錄表1 份在卷可考，
    本件施用毒品案件依前述規定自應予以起訴論罪科刑。是核
    被告所為，係犯毒品危害防制條例第10條第1 項施用第一級
    毒品罪。被告持有第一級毒品之低度行為，應為施用第一級
    毒品之高度行為所吸收，不另論罪。被告曾有如犯罪事實欄
    所示之論罪科刑前科，此有上開前案紀錄表在卷可參，其於
    有期徒刑執行完畢後5 年內，故意再犯本件有期徒刑以上之
    罪，為累犯，應依刑法第47條第1 項規定加重其刑。爰審酌
    被告經觀察、勒戒及論罪科刑後，仍未能戒絕毒癮，顯見其
    戒絕毒癮之意念非堅，惟念其於犯罪後坦承犯行，態度良好
    ，且施用毒品行為，乃屬對自身健康之戕害行為，及其犯罪
    動機、目的、手段等一切情狀，量處如主文所示之刑。扣案
    之海洛因殘渣袋3 只（毒品量微無法析離秤重），為查獲之
    第一級毒品，且為被告所有供其施用之物，業據被告於警、
    偵訊時供述明確，不問屬於犯人與否，均應依毒品危害防制
    條例第18條第1 項前段規定沒收銷燬之（包裝上開毒品之包
    裝袋，其與毒品於物理外觀上附合而難予析離，且如強予析
    離至完全無殘渣留存，將耗費相當之時間、人力與經費，於
    經濟上顯無實益，是依社會一般通念，堪認該包裝袋已與查
    獲之毒品結合成為一體而無從強加析離，是上開毒品既屬毒
    品危害防制條例18條第1 項前段所規定之違禁物，其外包裝
    袋自亦應併予沒收銷燬之，附此敘明）。
據上論斷，應依刑事訴訟法第273 條之1 第1 項、第284 條之1
、第299 條第1 項前段，毒品危害防制條例第10條第1 項、第18
條第1 項前段，刑法第11條、第47條第1 項，判決如主文。
本案經檢察官黃明絹到庭執行職務。
中    華    民    國    98    年    5     月    27    日
                  刑事第十九庭  法  官  楊筑婷
上列正本證明與原本無異。
如不服本判決，應於判決送達後10日內敘明上訴理由，向本院提
出上訴狀 (應附繕本)，上訴於臺灣高等法院。其未敘述上訴理
由者，應於上訴期間屆滿後20日內向本院補提理由書「切勿逕送
上級法院」。
                                書記官  林怡君
中    華    民    國    98    年    5     月    27    日
附錄本判決之論罪法條：
毒品危害防制條例第10條
施用第一級毒品者，處6 月以上5 年以下有期徒刑。
施用第二級毒品者，處3 年以下有期徒刑。


司法院資訊處製作；財團法人民間司法改革基金會備份。
